臺灣高等法院臺中分院刑事判決　　　　　　　　　九十一年度上易字第二一七號
　　上　訴　人　甲○○
　　即　被　告
右上訴人因竊盜案件，不服臺灣台中地方法院九十一年度易緝字第四七六號中華民國
九十一年十月十六日第一審判決（檢察官原聲請簡易判決處刑，聲請案號為九十年度
偵字第二二一三三號，臺灣台中地方法院台中簡易庭認不宜以簡易判決處刑，簽移該
院刑事普通庭依法審判），提起上訴，本院判決如左：
      主  文
上訴駁回。
      事  實
一、甲○○前曾因違反電信法案件，於民國（下同）八十九年九月二十一日經原審法
    院判處有期徒刑四月，經提起上訴，由本院駁回上訴，而於九十年一月二十九日
    確定，甫於九十年十月七日執行完畢，竟仍不知悔改，於九十年十一月十日凌晨
    一時許，意圖為自己不法之所有，在台中縣太平市○○路五十二巷巷內，持客觀
    上足以傷害人之生命、身體，得作為兇器之磚塊壹個（為正常制式磚塊之一半大
    小），敲毀Ｊ五－六七四八號自用小客車之車窗之玻璃後，打開引擎蓋將車內之
    警報器線路拔斷，竊取車內乙○○所有之ＶＣＤ螢幕一個、ＣＤ盒二個、ＣＤ八
    片、整盒之嬰兒用品（內有洗髮精一瓶、香皂七塊）、嬰兒背巾一條、羅經盤一
    個，嗣於九十年十二月七日十六時許為警持原審法院搜索票，在台中縣大里市○
    ○里○○街一八二號友人林茂坤之住處，查獲前開贓物。
二、案經台中縣警察局霧峰分局移送臺灣臺中地方法院檢察署檢察官偵查後聲請原審
    法院簡易判決處刑，再由該院台中簡易庭簽移同院普通庭審理。
      理  由
一、訊據上訴人即被告甲○○ (以下簡稱被告)坦承右揭事實不諱，核與被害人乙○
    ○指訴之被害情節相符，且被害人車外所採指紋鑑定結果與被告相符，亦有內政
    部警政署刑事警察局九十年十一月二十二日（九十）刑紋字第二一七五三０號鑑
    驗報告一紙附卷可憑，另有贓物領據一紙、相片二幀附卷可稽，被告犯行堪以認
    定。
二、按磚塊質地堅硬，且外形尖銳，客觀上足以傷害他人之身體、生命，足資作為兇
    器，故核被告所為係犯刑法第三百二十一條第一項第三款之加重竊盜罪。查被告
    曾於九十年一月二十九日因違反電信法案，經判處有期徒刑四月確定，甫於九十
    年十月七日執行完畢，有台灣台中地方法院檢察署刑案資料查註紀錄表及台灣高
    等法院被告全國前案紀錄表各一紙附卷可憑，五年內再犯本件有期徒刑以上之罪
    ，為累犯，應依刑法第四十七條加重其本刑。原審以被告罪証明確，適用上開之
    規定，並審酌被告素行不良、前案執行完畢未幾即再犯，本案犯罪動機係臨時起
    意，犯罪所得不多，但造成被害人之困擾頗大及犯罪後之態度等一切情狀，量處
    有期徒刑八月，復以磚塊半塊並非被告所有之物，不予沒收。其認事用法，核無
    違誤，量刑亦屬妥適。被告上訴意旨以其竊取之物品已返還被害人，請求從輕量
    刑，經核非有理由，應予駁回。
據上論結，應依刑事訴訟法第三百六十八條，判決如主文。
本案經檢察官丙○○到庭執行職務。
中      華      民      國      九十一   年      十二     月    十八    日
                                    臺灣高等法院臺中分院刑事第七庭
                                          審判長法  官  林  榮  龍
                                                法  官  黃  日  隆
                                                法  官  江  錫  麟
右正本證明與原本無異。
不得上訴。
                                 書記官  陳  美  利
中      華      民      國      九十一   年      十二     月     十八   日
附錄論罪科刑法：
刑法第三百二十一條
犯竊盜罪而有左列情形之一者，處六月以上五年以下有期徒刑：
一、於夜間侵入住宅或有人居住之建築物、船艦，或隱匿其內而犯之者。
二、毀越門扇、牆垣或其他安全設備而犯之者。
三、攜帶兇器而犯之者。
四、結夥三人以上而犯之者。
五、乘火災、水災或其他災害之際而犯之者。
六、在車站或埠頭而犯之者。
前項之未遂犯罰之。                                                      Ｉ
